# 收购同一控制合并范围内少数股权

提问人：qqq2006 时间：2017-03-21 10:58:08
请教陈老师，A、B、C公司均为同一控制范围内公司，A公司 2015 年度购入B公司持有C公司60%股权并取得控制权，A公司按照取得时点C公司净资产60%计入长期股权投资， 2016 年A公司又购入C公司40%股权，付款 100 万元，此时A公司长期股权投资是按照C公司净资产的40%入账？还是按照实际付款 100 万元计入长期股权投资？付款与净资产差异在合并调整？

回答人：chenyiwei
在取得控制权之后再收购少数股权，且收购少数股权交易与当初的企业合并不构成一揽子交易时，对收购少数股权形成的追加投资的初始计量并不区分是否为同一控制下的交易，均按实际支付的对价款作为收购少数股权形成的长期股权投资的成本。所以你的后一种说法“按照实际付款 100 万元计入长期股权投资？付款与净资产差异在合并调整”是对的。